【裁判字號】    99,訴,337
【裁判日期】    990924
【裁判案由】    毒品危害防制條例
【裁判全文】
臺灣基隆地方法院刑事判決               99年度訴字第337號
公  訴  人  臺灣基隆地方法院檢察署檢察官
被      告  丙○○
選任辯護人  趙元昊律師
            黃慧仙律師
上列被告因違反毒品危害防制條例案件，經檢察官提起公訴（99
年度偵字第1642號），本院判決如下：
  主  文
丙○○販賣第二級毒品，累犯、處有期徒刑玖年，未據扣案之販
賣第二級毒品所得財物新台幣陸萬元，沒收，如全部或一部不能
沒收時，以其財產扺償之；又販賣第二級毒品，累犯、處有期徒
刑玖年。處有期應執行有期徒刑壹拾壹年，未據扣案之販賣第二
級毒品所得財物新台幣陸萬元，沒收，如全部或一部不能沒收時
，以其財產扺償之。
    事  實
一、丙○○前因持有第一級毒品案件，經本院以96年度易字第43
    號判決各判有期徒刑5 月、2 月，應執行有期徒刑6 月確定
    ，嗣再經本院以96年度聲減字第1093號裁定各減為有期徒刑
    2 月又15日、1 月，應執行有期徒刑3 月15日確定，並於民
    國96年9 月10日易科罰金執行完畢。張源泉前因施用第二級
    毒品案件，經本院以97年度基簡字第1932號判決判處有期徒
    刑2 月確定，於98年3 月11日易科罰金執行完畢。
二、丙○○明知甲基安非他命係毒品危害防制條例所明定列管之
    第二級毒品，不得非法持有、販賣，猶基於意圖營利，販賣
    第二級毒品甲基安非他命資以牟利之犯意而為下列販賣行為
    ：
  (一)於民國98年7月7日，以其所使用之0000000000號行動電話與
    丁○○所使用之0000000000號行動電話聯絡，兩人於對話中
    達成「擬以現金新臺幣（下同）60,000元價購甲基安非他命
    1兩」之買賣共識。又彼2人之買賣合意既成，丙○○旋於同
    日晚間11時03分左右，以0000000000行動門號撥接乙○○持
    用之0000000000行動門號，於對話中藉詞交代乙○○電話聯
    絡丁○○並代其將甲基安非他命運交予丁○○收受；乃乙○○獲此運輸指示（乙○○所涉運輸第二級毒品罪嫌部分，業
    經本院另案判決有罪），即以500 元至1000元不等之利益，
    逕赴基隆市○○○街建德國中籃球場旁草叢或附近山上某處
    ，取出丙○○預先藏放於該處之甲基安非他命1 包（毛重1
    兩），其後，復於98年7 月7 日凌晨零時27分及同日凌晨零
    時57分，接續以自己持用之0000000000行動門號，二度撥接
    丁○○持用之0000000000行動門號，俾與丁○○議定在「基
    隆市安樂社區某加油站旁之不詳便利商店」馬路旁見面交貨
    ，再於同日凌晨1 時10分左右，駕駛1317─VH號自小客車，
    運輸該甲基安非他命抵達上開地點而將之轉交由業已在場等
    候之丁○○收受。丁○○購得安非他命後，除部分供己施用
    外，其餘轉售他人（丁○○所涉販賣第二級毒品部分，業經
    本院另案判決有罪）。
  (二)丙○○仍基於販賣第二級毒品以營利之意圖，再於98年8 月
    25日下午，以其所使用之0000000000號行動電話與丁○○所
    使用之0000000000號行動電話與聯絡，於對話中達成「擬以
    現金60,000元價購甲基安非他命1 兩」之買賣共識。又彼2
    人之買賣合意既成，丙○○遂亦按諸往例，囑由乙○○代其
    與丁○○電話聯絡並代其將甲基安非他命運交予丁○○收受
    ；至乙○○獲此運輸指示，先於98年8 月25日下午1 時57分
    ，以自己持用之0000000000行動門號，撥接丁○○持用之00
    00000000行動門號，而與盧建動達成儘快見面交貨之初步共
    識，隨即於同日下午3 、4 時，逕赴基隆市○○○街建德國
    中籃球場旁草叢處，取出丙○○預先藏放於該處之甲基安非
    他命2 包（各包毛重均為1 兩），再於同日下午4 時27分及
    同日下午5 時3 分，接續以自己持用之0000000000行動門號
    ，二度撥接丁○○持用之0000000000行動門號，俾與丁○○
    議定在「基隆市○○路30號『新昆明醫院』」之馬路旁見面
    交貨，其後，復於同日下午5 時30分左右，駕駛1317─VH號
    自小客車，運輸關此2 包甲基安非他命抵達上開地點而將其
    中1 包轉交由業已在場等候之丁○○收受。嗣為埋伏員警當
    場查獲，並於丁○○右後方口袋內扣得其販入之甲基安非他
    命1 包（驗餘淨重34.72 公克）、於乙○○駕駛上開自小客
    車右前座扣得甲基安非他命1 包（驗餘淨重34.68 公克），
    另扣得丁○○、乙○○2 人分別使用之0000000000號（sony
    Ericsson）、0000000000 號（Nokia）行動電話各1 支等物
    後，始查悉上情。
三、案經行政院海岸巡防署海洋巡防總局第一海巡隊移送臺灣基
    隆地方法院檢察署檢察官偵查起訴。
    理  由
一、證據能力
  (一)供述證據─即「被告以外之人於審判外之言詞或書面陳述」
    ：
  1.證人丁○○、乙○○之警詢證述（有證據能力）：
    按被告以外之人於審判外之言詞或書面陳述，除法律有規定
    者外，不得作為證據；被告以外之人於檢察事務官、司法警
    察官或司法警察調查中所為之陳述，與審判中不符時，其先
    前之陳述具有較可信之特別情況，且為證明犯罪事實存否所
    必要者，得為證據。刑事訴訟法第159 條第1 項、第159 條
    之2 定有明文。此即英美法所謂之「自己矛盾供述」法則。
    析其要件以言，所指被告以外之人於檢察事務官、司法警察
    （官）調查中所為之陳述（以下簡稱「先前陳述」），首應
    限於司法警察（官）本於此項身分之職務上權限，依法偵查
    犯罪並開始調查後，由「被告以外之人」所為之陳述，設若
    僅止於一般行政調查，則尚不在此適用之列。其次，被告以
    外之人必於審判中「到場」而為陳述（以下簡稱「審判中陳
    述」），乃其內容竟與「先前陳述」不符，兼以「先前陳述
    」具有「較可信之特別情況」，且為「證明犯罪事實存否之
    所必要」，即具備所指之「可信性」及「必要性」，始可例
    外賦予證據適格之地位。進而言之，所謂「與審判中不符」
    ，即其「必要性」之具備，乃指其陳述自身前後之不符（其
    前甚為詳細，於後則過於簡略，亦屬於此），或與審判中之
    其他證據相互齟齬，致就「主要事實」應為相異之認定者是
    。至所指「較可信之特別情況」，即其「可信性」之具備，
    則係指相較於「審判中陳述」而言，「先前陳述」顯然存在
    「可信之特別情況」，且所指之「特別可信」，祇重其陳述
    內容，是否出於供述者之真意、有無違法取供情事之信用性
    ，而非重在其陳述內容究否足以證明被告犯罪，又是否與事
    實相符。蓋其陳述內容究否足以證明被告犯罪，又是否與事
    實相符，實乃「證明力」層次之問題，尚非「證據能力」所
    能論斷。是判斷所指之「特別可信」，自應就偵查或調查筆
    錄製作之原因、過程及其功能等項目加以綜合觀察，據以判
    斷該傳聞證據是否「有特別可信之情況」，倘可據以認定其
    任意性暨信用性俱無疑慮者，即可例外賦予「證據能力」，
    俾其成為法院審判時之適格證據；蓋檢察事務官、司法警察
    （官）雖有偵查犯罪之權能，然其或係受檢察官之指揮，或
    係協助檢察官而為之，核非偵查之主宰，更何況，被告以外
    之人在檢察事務官、司法警察（官）調查中所為之陳述，因
    不必令之具結，是就令彼等所陳虛偽，核亦不負刑法偽證罪
    責，是自通常情形以言，其「先前陳述」自無與「審判中陳
    述」相提併論之餘地。惟倘觀其陳述時之「外部情況」（即
    其陳述之際所附隨外部之情事），並就其事物之一般性、通
    常性與論理（邏輯）之合理性予以判斷結果，已足可認為彼
    等「先前陳述」雖未經具結，然較之業經具結擔保之「審判
    中陳述」而言，尤「無」出於虛偽之可能者，法院即有例外
    賦予證據能力，使之得以進入證明力階段而為評價之必要。
    查本院審閱證人丁○○、乙○○「警詢證述」之結果，丁○○、乙○○於警詢中，業已就「被告販毒」之情節指證歷歷
    ，乃於本院審理時，則一再前後改稱、翻異；對照其陳述自
    身之前後矛盾，顯然已足可導致本案「待證事實（主要事實
    ）」之相異認定！即以起訴之犯罪事實為中心，證人丁○○
    、乙○○於警詢所證，實乃被告所涉本案主要事實存在或不
    存在之證明，兼以本院顯然已無從再就同一陳述者（即證人
    丁○○、乙○○）取得相同之證言，是此之「不符」，當已
    核與刑事訴訟法第159 條之2 所揭櫫之「被告以外之人於檢
    察事務官、司法警察官或司法警察調查中所為之陳述，與審
    判中『不符』」，且「為證明犯罪事實存否所必要者」相合
    ，即其「必要性」之具備，首已不待贅言。其次，綜觀證人
    丁○○、乙○○於警詢中證述（陳述）時之「外部情況」，
    亦足認丁○○、乙○○於應詢之時，對於司法警察本次詢問
    之目的，係為調查「被告販賣安非他命之經過」乙節，理應
    具備相當之認識；換言之，丁○○、乙○○就己所指情節，
    恐將使被告罹於「販毒重罪」乙事，必當心知肚明。再參諸
    如本案丁○○、乙○○遭員警查獲應詢之事出突然，相較於
    本院審理時「已有預見」之證述內容而言，丁○○、乙○○
    之警詢所陳，應係尤不具有計劃性、動機性或感情性等變異
    因素在內之客觀陳述；尤以相較於丁○○、乙○○「審判中
    陳述」所顯現之前後矛盾、記憶不清、語意模糊乃至張冠李
    戴等種種情狀，更足可突顯其「先前陳述」之理路井然、句
    句摑其要點！勾稽以觀，證人丁○○、乙○○之警詢所陳，
    較之嗣於本院審理時之證述內容而言，當係具有「較可信之
    特別情況」。換言之，丁○○、乙○○警詢所證「可信性」
    之具備，當亦堪可認定。綜上研析，因認丁○○、乙○○「
    警詢供述」，當有「得為證據之適格能力」，即其「證據能
    力」之具備，應堪認定。
  2.當事人不爭執之部分：
    按被告以外之人於審判外之言詞或書面陳述，除法律有規定
    者外，不得作為證據，刑事訴訟法第159 條第1 項固有明文
    。惟被告以外之人於審判外之陳述，雖不符同法第159 條之
    1 至第159 條之4 規定，而經當事人於審判程序同意作為證
    據，法院審酌該言詞陳述或書面陳述作成時之情況，認為適
    當者，亦得為證據；又當事人、代理人或辯護人於法院調查
    證據時，知有第159 條第1 項不得為證據之情形，而未於言
    詞辯論終結前聲明異議者，視為有前項之同意，同法第159
    條之5 亦有明定。而刑事訴訟法第159 條之5 的立法意旨在
    於傳聞證據未經當事人之反對詰問予以核實，原則上先予排
    除。惟若當事人已放棄反對詰問權，於審判程序中表明同意
    該等傳聞證據可作為證據；或於言詞辯論終結前未聲明異議
    ，基於尊重當事人對傳聞證據之處分權，及證據資料愈豐富
    ，愈有助於真實發見之理念，上開傳聞證據亦均得資為證據
    。查被告及其辯護人就證人丁○○、乙○○於檢察官偵查中
    「業經依法具結」之證述，既未於本院審理中就其證據能力
    而為明示爭執，亦未於本院言詞辯論終結前就其證據能力而
    表異議。兼以本院自形式上察其上開證述作成、取得當時之
    外部情況，亦俱無「任意性」或「信用性」違反而顯然不適
    當之情形，而均與刑事訴訟法第159 條之5 第2 項之規定相
    符，因認證人丁○○、乙○○於檢察官偵查中「業經依法具
    結」之證述，均有證據能力。
  (二)非供述證據
    按通訊監察錄音之譯文，僅屬依據監聽錄音結果予以翻譯之
    文字，固具文書證據之外觀，但實際上仍應認監聽所得之錄
    音帶或光碟，始屬調查犯罪所得之證物，此乃刑事訴訟法第
    165條之1 第2項所稱之證物，如其蒐證程序合法，並經合法
    調查，自具證據能力，故檢察官如提出通訊監察錄音之譯文
    為其證據方法，實乃以其監聽所得之錄音帶或光碟，為調查
    犯罪所得之證物，法院本應依刑事訴訟法第165條之1所列之
    方法調查，以判斷該錄音帶或光碟是否與通訊監察錄音之譯
    文相符，而監聽錄音製作之譯文，雖通常為偵查犯罪機關單
    方面製作，然若被告或訴訟關係人對其真實性並無爭執，經
    法院於審判期日提示譯文供當事人辨認、表示意見並為辯論
    者，程序自屬適法（最高法院95年度台上字第295 號、94年
    度台上字第4665號判決可資參照）。查證人丁○○所使用之
    「0000000000」號行動電話門號之監聽譯文，係實施刑事訴
    訟程序之公務員依法實施通訊監察所取得之證據，有本院核
    發之98年度聲監續字第310 、392 、467 、533 號通訊監察
    書，或98年度聲監字第214 號、98年度聲監續字第391 、47
    0 、534 號通訊監察書（針對丙○○持用之「0000000000」
    行動門號）而為實施，且其各該監聽期間、通訊號碼亦悉與
    通訊監察書所核准之範圍相符。是其自屬公務員依法定程式
    所取得之證據資料，尤以均業經本院踐行證據調查之法定程
    式，於審判期日向被告宣讀或告以要旨，按諸首開說明，關
    此監聽譯文自得採為認定被告有罪之基礎，而為本案審判之
    適格證據。
二、事實認定
    訊據被告丙○○對矢口否認有上開販賣毒品之犯行。經查：
  (一)上揭被告分別於98年7 月7日、8 月25日販賣1兩安非他命6
    萬元予證人丁○○，並由證人乙○○交付予證人丁○○之事
    實，業據證人丁○○、乙○○於警詢、偵查中及本院另案羈
    押庭時訊問時證述明確，證人丁○○於98年8 月26日警詢時
    稱：向乙○○拿1 兩的安非他命，應交付之金額都交給被告
    丙○○，是以先取毒品再以回帳方式交付金錢等語（詳偵查
    卷第9 、10頁）、於98年8 月26日偵查中稱：我先跟被告說
    好要安非他命，他再交待乙○○交給我等語（詳本院卷）、
    於99年4 月9 日偵查中證稱：98年7 月初某日，有向被告買
    6 萬元安非他命，被告是叫乙○○拿來給我，98年8 月25日
    向被告購買安非他命之數量、金額、方法一樣，也是被告叫
    乙○○拿給我，只有向被告買安非他命這2 次等語（詳偵查
    卷第60、61頁）、於本院98年8 月26日羈押庭訊問時稱：向
    被告買過安非他命2 次，每次1 兩，價錢6 萬元，都是由乙○○拿給我等語（詳本院卷）、於99年2 月9 日本院另案審
    理時稱：確實有於98年7 月7 日、8 月25日向被告買安非他
    命，被告是透過乙○○拿給我，買賣價金沒有託乙○○轉交
    等語（詳本院卷）；證人乙○○於98年8 月26日警詢時稱：
    總共替被告送安非他命2 次，都是送去給丁○○等語（詳偵
    查卷第23、24頁）、於98年8 月26日偵查中證稱：丁○○先
    跟被告聯繫說要買安非他命，被告再打電話指示我去某處拿
    安非他命，放置地點不固定，有時在山上草叢，有時放在建
    德國中的旁邊，等我拿到後，我再打電話給丁○○，我只負
    責交付安非他命，不負責收錢等語（詳本院卷）、於本院98
    年8 月26日羈押庭訊問時稱：有幫被告拿安非他命給丁○○
    2 次，是被告先和丁○○約定好，被告再打電話跟我，我再
    打電話給丁○○，約地方將毒品安非他命交給他等語（詳本
    院卷），且二人對於被告如何以電話指示交付毒品之情節，
    互相一致。
  (二)再參以；
    (1)被告於98年7 月6 日晚間11時03分左右，以「0000000000
      」行動門號撥接證人乙○○持用之「0000000000」行動門
      號，而對乙○○告稱「等一下，『滷蛋』（意指被告丁○○）會見面喔…」、「去找滷」，並經乙○○即為確答「
      好」等語；被告與乙○○之上開通話結束以後，乙○○亦
      曾於98年7 月7 日凌晨零時27分及同日凌晨零時57分，接
      續以自己持用之「0000000000」行動門號，二度撥接丁○○持用之「0000000000」行動門號，與丁○○藉由「在哪
      」、「哪邊」、「開車的地方」、「上次那路邊」、「我
      （丁○○）在便利商店這」等對話內容，互為議定該次見
      面之確切地點。
    (2)丁○○於98年8 月25日晚間13時24分，以自己持用之「00
      00000000」行動門號撥接被告丙○○持用之「0000000000
      」行動門號，對被告表示「昨天沒打給我啊…」而經被告
      答稱「昨天在忙！」「他還在上班！等他下班，我叫他打
      給你！」等語，而於上開通話結束以後，證人乙○○乃於
      98年8 月25日下午1 時57分、同日下午4 時27分、同日下
      午5 時3 分，接續以自己持用之「0000000000」行動門號
      ，三度撥接丁○○持用之「0000000000」行動門號，而與
      丁○○對話如下，終至互為議定本次見面之確切地點：
    98年8 月25日下午1 時57分之對話內容：
      丁○○：你昨天沒打給我啊。
      乙○○：昨天。
      丁○○：你今天有空嗎？
      乙○○：晚點！
      丁○○：多晚？你越快越好！
      乙○○：好。
    98年8 月25日下午4 時27分之對話內容：
      乙○○：朋友你在哪邊？
      丁○○：在街上啊！
      乙○○：我等一下會去外木山，我外木山好了，我要去八
              斗子，我們約在火車站。
      丁○○：基隆的喔？
      乙○○：對啊。
      丁○○：那邊不太好吧！
      乙○○：因為我要從外木山出去，我要去八斗子，我變我
              要走中正路，還是我們約在中正路？
      丁○○：中正路哪裡？「燦坤」好了。
      乙○○：我沒有要走裡面。
      丁○○：走外面？那個什麼醫院？
      乙○○：加油站那邊。
      丁○○：「昆明」啦。
      乙○○：好。OK。
      丁○○：你要從外木山那邊出來再告訴我就好。
    98年8 月25日下午5 時3 分之對話內容：
      乙○○：我現在要出去了。
      丁○○：好，那就約在我們剛講的那個地方。
  (三)綜上可證，被告確有2 次販賣安非他命予證人丁○○之犯行
    甚明，雖證人丁○○、乙○○於本院審理時翻異前詞，證人
    丁○○改稱未向被告購買安非他命、證人乙○○改稱：未幫
    被告交付安非他命給丁○○，然顯與上揭證據不符，應係事
    後迴護之詞，不足採信。本案事證明確，被告犯行堪予認定
    。
三、論罪科刑：
  (一)查毒品危害防制條例第四條規定雖業於98年5 月20日修正公
    布（華總一義字第09800125141 號），然依同條例第三十六
    條規定，應自公布後六個月即98年11月20日起開始施行（法
    務部98年6 月8 日法檢字第0980802279號函釋意旨、臺灣高
    等法院暨所屬法院因應新修正毒品危害防制條例施行法律問
    題研討會結論參照）。茲修正前毒品危害防制條例第四條第
    二項，原係規定：「製造、運輸、販賣第二級毒品者，處無
    期徒刑或七年以上有期徒刑，得併科新臺幣七百萬元以下罰
    金。」修正後毒品危害防制條例第四條第二項，則係改而規
    定：「製造、運輸、販賣第二級毒品者，處無期徒刑或七年
    以上有期徒刑，得併科新臺幣一千萬元以下罰金。」經以修
    正前、後法律而為比較適用，本案顯以適用修正前之舊法較
    有利於被告，按諸刑法第二條第一項所揭櫫之「從舊從輕」
    原則，被告如本判決事實欄之所為，應依修正施行前之毒品
    危害防制條例第4條第2項規定處斷。
  (二)核被告所為，均係犯修正前毒品危害防制條例第4 條第2 項
    之販賣第二級毒品罪。被告先後2 次販賣安非他命前、後持
    有甲基安非他命之低度行為，應為其販賣之高度行為所吸收
    ，均不另論罪。
  (三)被告前、後2 次販賣第二級毒品安非他命之犯行，犯意各別
    ，且自客觀以言，復係出於可分割之複數行為，自應予以分
    論併罰。
  (四)被告前曾受如事實欄所示之有期徒刑執行完畢，有臺灣高等
    法院被告前案紀錄表在卷可按，其於受事實欄所示有期徒刑
    執行完畢後之5 年內，故意再犯本件有期徒刑以上之罪，均
    為累犯，各應依刑法第47條第1項加重其刑。
  (五)本院審酌被告販賣第二級毒品予人施用，使人沉迷毒癮而無
    法自拔，輕則戕害施用者之身心健康，重則引發各種犯罪，
    而為社會治安敗壞之源頭，對於社會平和秩序實有相當程度
    之危害，參以被告之素行、生活狀況、智識程度、販賣毒品
    之各次數量及所得利潤，併其犯後態度等一切情狀，分別就
    被告所犯各罪，量處如主文所示之刑，併定其應執行刑。
  (六)本案供犯罪所用或因犯罪所得財物之沒收：
    按犯毒品危害防制條例第4 條至第9 條、第12條、第13條或
    第14條第1 項、第2 項之罪者，其供犯罪所用或因犯罪所得
    之財物均沒收之，如全部或一部不能沒收時，追徵其價額或
    以其財產抵償之，毒品危害防制條例第19條第1 項定有明文
    ；且參酌本條屬相對義務沒收之規定，是其自有刑法第38條
    第1 項第第3 款、第3 項前段規定之適用，即以屬犯人所有
    者，方得宣告沒收。再者，毒品危害防制條例第19條第1 項
    既採義務沒收主義（相對義務沒收），則其犯罪所得之對價
    ，不問其中成本若干，利潤多少，固應全部諭知沒收；惟因
    法條既明文「因犯罪所得之財物」，是其沒收範圍必以犯人
    實際所得者為限，苟無所得或尚未取得，即無從為沒收、追
    徵或以財產抵償之諭知（最高法院96年度臺上字第2331號判
    決意旨參照）；此外，本條所稱「追徵其價額」者，亦必限
    於所沒收之物為金錢以外之其他財物而無法沒收時，始有追
    徵其價額之可言，俾使其繳納與原物相當之價額，惟倘所得
    財物為金錢而無法沒收時，當應以其財產抵償，而不生追徵
    價額之問題。查被告販賣第二級毒品2 次，雖均為6 萬元，
    惟僅98年7 月7 日該次有取得價款，98年8 月25日則尚未取
    得，證人丁○○即被查獲（詳偵查卷第10頁丁○○警詢筆錄
    、同偵查卷第61頁丁○○偵訊筆錄），而98年7 月7 日販賣
    所得6 萬元，未據扣案，爰依毒品危害防制條例第19條第1
    項規定，於所犯該罪名項下，併予宣告沒收，如全部或一部
    不能沒收時，以其財產抵償之。
據上論斷，應依刑事訴訟法第299 條第1 項前段，修正前毒品危
害防制條例第4 條第2 項、毒品危害防制條例第19條第1 項，刑
法第2 條第1 項、第11條、第47條第1 項、第51條第5 款，判決
如主文。
本案經檢察官甲○○到庭執行職務。
中    華    民    國    99    年    9     月    24    日
                  刑事第五庭審判長法  官  齊  潔
                                  法  官  王慧惠
                                  法  官  周霙蘭
以上正本證明與原本無異。
如不服本判決應於收受送達後10日內向本院提出上訴書狀，並應
敘述具體理由；其未敘述上訴理由者，應於上訴期間屆滿後20日
內向本院補提理由書（均須按他造當事人之人數附繕本）「切勿
逕送上級法院」。
中    華    民    國    99    年    9     月    24    日
                                  書記官  王一芳
附錄論罪法條：
修正前毒品危害防制條例第4 條第2 項
製造、運輸、販賣第一級毒品者，處死刑或無期徒刑；處無期徒
刑者，得併科新臺幣1 千萬元以下罰金。
製造、運輸、販賣第二級毒品者，處無期徒刑或7 年以上有期徒
刑，得併科新臺幣7 百萬元以下罰金。
製造、運輸、販賣第三級毒品者，處5 年以上有期徒刑，得併科
新臺幣5 百萬元以下罰金。
製造、運輸、販賣第四級毒品者，處3 年以上10年以下有期徒刑
，得併科新臺幣3 百萬元以下罰金。
製造、運輸、販賣專供製造或施用毒品之器具者，處1 年以上7
年以下有期徒刑，得併科新臺幣1 百萬元以下罰金。
前五項之未遂犯罰之。

司法院資訊處製作；財團法人民間司法改革基金會備份。
